【裁判字號】    99,交聲,1136
【裁判日期】    991227
【裁判案由】    聲明異議
【裁判全文】
臺灣彰化地方法院交通事件裁定        99年度交聲字第1136號
移送機關    交通部公路總局臺中區監理所彰化監理站
異議人即
受處分人    林本源
上列異議人即受處分人因違反道路交通管理處罰條例案件，對於
交通部公部總局臺中區監理所彰化監理站於中華民國99年9 月28
日所為之處分（彰監四字第裁64-I00000000號裁決書），聲明異
議，本院裁定如下：
    主  文
異議駁回。
    理  由
一、原處分意旨略以：異議人即受處分人（下稱受處分人）林本
    源於民國99年8 月14日13時23分許，駕駛車牌號碼9562-LP
    號自小客車，在彰化縣溪湖鎮○○路與福安路口處，因「汽
    車駕駛人於行駛於道路時使用手持式行動電話進行撥接」之
    違規，爰依道路交通管理處罰條例第31條之1 第1 項規定，
    處罰鍰新臺幣（下同）3,000 元等語。
二、受處分人聲明異議意旨略以：受處分人於上開時、地駕駛前
    揭車輛時並無撥接手機之違規行為，爰聲明異議等語。
三、按汽車駕駛人於行駛道路時，使用手持式行動電話進行撥接
    或通話者，處3,000 元罰鍰，道路交通管理處罰條例第31條
    之1 第1 項定有明文。另手持式行動電話，指須以手握持而
    進行撥接或通話之行動電話；又所謂撥接或通話，指有撥號
    、接聽、通話或數據通訊等使用狀態者而言，汽車駕駛人行
    駛道路禁止使用手持式行動電話實施及宣導辦法第2 條第2
    、3 款定有明文。
四、經查：
（一）受處分人於前揭時間駕駛車牌號碼9562-LP 號自用小客車
      ，行經彰化縣溪湖鎮○○路與福安路口處時，行駛道路違
      規使用手持式行動電話而經警員攔停製單舉發一節，有卷
      附之彰化縣警察局溪湖分局員警製發彰警交字第I0000000
      0 號舉發違反道路交通管理事件通知單1 紙在卷可稽。
（二）受處分人雖以前詞置辯，並稱：伊為彰化觀光導覽解說協
      會之監事，於遭員警開單取締後，有打電話給擔任警察顧
      問之友人蔡長凱及曾任溪湖代表之陳美如，詢問是否因員
      警業績壓力過大，始為如此不合理之取締……伊如果違法
      ，員警會開不到單，伊會拿給有關係之人去銷單等語。惟
      證人即舉發本件違規行為之彰化縣警察局溪湖分員警陳新
      品於本院訊問時，具結證稱：開單時，違規時間是看自己
      的手錶來確定，伊手錶時間較正確時間較約晚兩分鐘左右
      ，故違規通知單上寫受處分人違規時間為13時23分，正確
      時間應該是13時24分或25分左右。99年8 月14日，伊執行
      12-14 時的巡邏勤務，伊於13時20幾分行駛到彰水路、福
      安路口，當時為暑假，光線很亮，在停等紅燈時，從後面
      發現受處分人有疑似講手機的情形，伊就再往前確認受處
      分人是否在講手機，伊騎機車到受處分人駕駛座左側旁邊
      ，伊敲受處分人車門，當時受處分人正在講手機，伊敲車
      門的時候，受處分人就馬上將手機取下，剛開始的時候受
      處分人說他是埔心鄉芎蕉村巡守隊的人，向伊求情，伊跟
      受處分人講說伊在後面看受處分人講手機，並向前確認，
      沒有辦法，受處分人已經違規，當時受處分人沒有馬上下
      車，並將手機電池拆下，辯稱他在更換電池，當時伊有看
      到車上有兩、三支手機，但是沒有違法，所以沒有辦法查
      扣。後來綠燈，伊要受處分人停到旁邊，違規通知單是在
      受處分人下車之後，伊才開違規通知單，伊看受處分人確
      定講手機去敲車窗的時候，伊有看違規的時間，當時看伊
      的手錶是13時23分左右等語綦詳。又經本院依職權向遠傳
      電信股份有限公司查詢手機號碼0000000000於99年8 月14
      日雙向通聯記錄及基地位置等相關資料，經該公司回覆「
      查詢號碼：0000000000、客戶姓名：林本源」，有資料查
      詢1 紙在卷可憑，經查該公司所提供之該門號行動電話於
      99年8 月14日之通聯記錄內容，該行動電話於99年8 月14
      日13時24分28秒起，曾與受話之「0000000000」電話通話
      20秒，行動電話起始之基地台位置在「彰化縣溪湖鎮○○
      路○段187 號八樓（F ），通話終止之基地台位置在「彰
      化縣溪湖鎮○○路○段43號（F ）」，有雙向通聯紀錄可
      憑，足見受處分人所有之前揭行動電話於99年8 月14日13
      時24分28秒許確有撥打「0000000000」電話，通話時間為
      20秒，且「通話位置在移動中」。經比對前揭證人陳新品
      之證述，可證受處分人所有之0000000000號行動電話於99
      年8 月14日13時24分28秒通話經過20秒後即13時24分48秒
      ，與證人陳新品證述：開單時，違規時間是看自己的手錶
      來確定，伊手錶時間較正確時間較約晚兩分鐘左右，故違
      規通知單上寫受處分人違規時間為13時23分，正確時間應
      該是13時24分或25分左右等語，而推斷受處分人違規之正
      確時間為13時24分許相吻合，且通話中有移動位置。核諸
      該次通話時間與違規時間極為相近，且通話之基地臺位置
      與違規地點即彰化縣溪湖鎮○○路與福安路口亦相距不遠
      ，此有地圖1 份在卷可佐，可見受處分人於違規行為當時
      ，確已接聽其所持用門號0000000000號行動電話至明，異
      議人前揭抗辯，顯不可採。又參以一般執勤警員之專業訓
      練而言，其等對於記明違規人之車號、特徵、違規情節該
      等職務上事項之觀察程度均遠較一般人更為專注，其錯認
      誤判之可能性極低；且證人陳新品當時係於發現受處分人
      有疑似駕駛車輛持用手持式行動電話進行撥接之違規情形
      後，立即前往受處分人所駕駛車輛之駕駛座左側，確認受
      處分人確有前揭違規行為無誤後，始掣單舉發，其與受處
      分人間無何障礙物阻擋其視線；況且觀諸卷內證據資料，
      並無任何證據足資證明證人陳新品有何捏造事實違法取締
      之不法情事，再參酌員警執行公務時，本身即受有行政懲
      處責任之監督，其到庭具結作證，更係以刑事責任擔保其
      證言之真實性，本件舉發員警既已到庭證述如上，其證詞
      尚屬合理，且其與受處分人並不認識，彼此間亦無任何嫌
      隙，當不至甘冒涉犯偽證罪之風險，蓄意構陷受處分人，
      本院就其前開證言又查無顯著瑕疵或與事實不符之處，是
      其前開證詞，應可採信。
（三）綜上所述，受處分人於上開時地，確有汽車駕駛人行駛於
      道路時，使用手持式行動電話撥接之違規行為，應堪認定
      。原處分機關依道路交通管理處罰條例第31條之1 第1 項
      規定，所為罰鍰3,000 元之裁罰，自無違法、不當，受處
      分人之聲明異議，即無理由，應予駁回。
據上論斷，應依道路交通管理處罰條例第87條第2 項，道路交通
事件處理辦法第18條，裁定如主文。
中    華    民    國    99    年    12    月    27    日
                  交通法庭    法  官  游秀雯
以上正本證明與原本無異
如不服本裁定，應於裁定送達後五日內向本院提出抗告狀(須附
繕本 )。
中    華    民    國    99    年    12    月    27    日
                              書記官  謝志鑫

司法院資訊處製作；財團法人民間司法改革基金會備份。
